# 演艺类剧目是否按照无形资产入账核算？

提问人：zxgood12345 时间：2021-01-07 15:33:04
1.我公司委托专人创作了一出大型沉浸式演艺节目，由对方通过创作、编排形成完整的演艺剧本和演出形式（主要依托景区建筑穿插演出）并进行一场完整的演出。
2.合同签订的是演出服务合同，对方开具的是演出服务类发票。
3.合同属于整体包干，未单独列明各独立业务以及对应的金额。（整个合同包括了剧本创作，演艺形式编排、人员招聘、设备采购以及一场完整的演出）
4.合同约定知识产权归我公司所有。我公司和当地政府合作，该剧目计划长期进行演出。
请问各位老师这种是否可以将剧本创作和演艺形式编排等费用拆分按照无形资产入账？因为这一部分是整个合同的大头。

回答人：chenyiwei
此问题可参照研发支出或外购无形资产处理。取决于在总体策划、剧本创作、演艺形式编排等设计过程中，相关的失败风险、经济上的超支风险等由受托方还是委托方承担。如果由委托方承担，则视同自行研发活动的外包，应区分研究阶段和开发阶段，确定相关支出能否资本化。如果属于外购，则可以资本化。